臺灣屏東地方法院刑事判決
110年度訴字第512號
公  訴  人  臺灣屏東地方檢察署檢察官
被      告  石恩宇


指定辯護人  廖威斯律師（義務辯護律師）
上列被告因違反槍砲彈藥刀械管制條例案件，經檢察官提起公訴
（110年度偵字第6723號），本院判決如下：
    主  文
石恩宇犯非法持有非制式手槍罪，處有期徒刑貳年捌月，併科罰
金新臺幣伍萬元，罰金如易服勞役，以新臺幣壹仟元折算壹日；
扣案如附表編號一至三所示之非制式手槍壹枝及未擊發之子彈拾
顆，均沒收之。   
    事  實
一、石恩宇明知具有殺傷力之非制式手槍及具有殺傷力之子彈，
    均係槍砲彈藥刀械管制條例列管之違禁物，非經中央主管機
    關許可，不得持有，竟基於非法持有具殺傷力之非制式手槍
    及子彈之犯意，於民國110年7月10日前2、3週之某日某時許
    ，透過網際網路連結臉書，向真實姓名年籍均不詳之成年男
    子，以新臺幣（下同）2萬5千元之價額，購買如附表所示之
    槍彈（附表編號一至四部分具有殺傷力），雙方在屏東縣屏
    東市中山公園前交易完成後，石恩宇將如附表所示之槍彈藏
    放在其所駕駛之車牌號碼000-0000號自用小客車內，而未經
    許可持有如附表編號一至四所示之非制式手槍1枝及子彈17
    顆。嗣於110年7月10日1時27分許，在屏東縣○○市○○路000號
    前，其因駕駛上開車輛擦撞停放路邊之車輛發生交通事故，
    經警據報前往處理，石恩宇在警方未發現其持有槍彈時，主
    動報繳上開槍彈而自首，警方因而扣得如附表所示之槍彈，
    復經警逮捕後執行附帶搜索，另於上開車輛內查獲海洛因毒
    品1包(毛重共16.39公克)、FM2藥品24粒(毛重共5.9公克)、
    FM2殘渣袋1包(毛重共0.8公克)、APPLE牌手機4支及鋼珠1包
    等物(其涉犯違反毒品危害防制條例部分，經另案審理），
    查悉上情。
二、案經屏東縣政府警察局屏東分局報告臺灣屏東地方檢察署檢
    察官偵查後起訴。　　
    理  由
壹、程序部分：
一、按被告以外之人於審判外之陳述，雖不符刑事訴訟法第159
    條之1 至第159 條之4 之規定，而經當事人於審判程序同意
    作為證據，法院審酌該言詞陳述或書面陳述作成時之情況，
    認為適當者，亦得為證據；當事人、代理人或辯護人於法院
    調查證據時，知有第159 條第1 項不得為證據之情形，而未
    於言詞辯論終結前聲明異議者，視為有前項之同意，刑事訴
    訟法第159 條之5 定有明文。本件檢察官、被告石恩宇及其
    辯護人，於本院審理中均已表示對於本判決後引具傳聞性質
    之證據均不爭執證據能力（見本院卷第99頁），復據本院於
    審理之調查證據程序逐一提示並告以要旨，檢察官、被告及
    其辯護人均未爭執上開證據之證據能力，且於言詞辯論終結
    前亦未聲明異議，本院復斟酌該等證據，並無任何違法取證
    之不適當情形，以之作為證據使用係屬適當，自得採為認定
    事實之證據。
二、本判決下列所引用其餘非供述證據，並無證據證明係公務員
    違背法定程序所取得，亦無顯有不可信之情況，且經本院於
    審理期日提示予檢察官、被告及其辯護人辨認、宣讀或告以
    要旨而為合法調查，自均得作為本判決之證據。
貳、實體方面：
一、認定犯罪事實所憑之證據及理由：
㈠、前揭事實，業據被告於警詢、偵查、本院準備程序及審理時
    均坦承不諱（見警卷第5至14頁，偵卷第47 至48頁，本院卷
    第74至75、99、103至104頁），並有屏東縣政府警察局屏東
    分局搜索扣押筆錄、扣押物品目錄表、扣押物品收據、屏東
    縣政府警察局槍枝初步檢視報告表各1 份及蒐證照片20張等
    在卷可稽（見警卷第15至21、47至56頁），復有如附表編號
    一至四所示之物扣案足佐。
㈡、又扣案如附表編號一至四所示之非制式手槍1枝及子彈17顆，
    經送請內政部警政署刑事警察局以檢視法、性能檢驗法、動
    能測試法鑑定，認如附表編號一至四所示之非制式手槍1支
    及子彈17顆均具殺傷力（鑑驗結果詳如附表編號一至四所示
    ），此有該局110年9月14日刑鑑字第1100077720號鑑定書在
    卷可參（見偵卷第59至66頁），足認扣案如附表編號一至四
    所示之非制式手槍及子彈，分屬槍砲彈藥刀械管制條例第4
    條第1項第1款、第2款所稱之槍砲及彈藥，依同條例第5條規
    定，該等扣案之槍彈，非經中央主管機關許可，均不得持有
    之。
㈢、綜上，本案事證明確，被告上開犯行洵堪認定，均應予依法
    論科。
二、論罪科刑：
㈠、核被告所為，係犯槍砲彈藥刀械管制條例第7條第4項之未經
    許可持有非制式手槍罪，及同條例第12條第4項之未經許可
    持有子彈罪。又按未經許可持有槍、彈，係侵害社會法益之
    罪，同時持有種類相同之槍、彈，縱令客體有數個（如數支
    同種類槍枝、數發同種類子彈），仍為單純一罪，不生想像
    競合問題（最高法院97年度台上字第231號判決意旨參照）
    。是被告同時持有具殺傷力之子彈17顆，仍應僅成立一罪。
    又按未經許可持有槍砲、彈藥、刀械等，其持有之繼續，為
    行為之繼續，並非狀態之繼續，亦即一經持有，該罪雖告成
    立，但其完結須繼續至持有行為終了之時為止（最高法院94
    年度台上字第7415號判決意旨參照）。查被告於110年7月10
    日前2、3週之某日某時許，自上揭真實姓名年籍不詳之成年
    男子處取得如附表編號一至四所示之槍彈，至110年7月10日
    1時27分許為警查獲其持有上開槍彈止，該期間非法持有非
    制式手槍及子彈之行為，屬繼續犯，僅成立一罪，附此敘明
    。
㈡、被告於同一時、地向上揭真實姓名年籍不詳之成年男子處取
    得如附表編號一至四所示之非制式手槍及子彈而非法持有之
    ，係以一行為同時持有非制式手槍及子彈，而觸犯上開2罪
    名，應依刑法第55條之規定，從一重之非法持有非制式手槍
    罪處斷。
㈢、刑法第62條規定，對於未發覺之罪自首而受裁判者，減輕其
　  刑。但有特別規定者，依其規定。槍砲彈藥刀械管制條例第
    18條第1項前段規定，犯本條例之罪自首，並報繳其持有之
    全部槍砲、彈藥、刀械者，減輕或免除其刑。槍砲彈藥刀械
    管制條例既為刑法之特別法，該條例第18條第1項前段規定
    ，即為刑法第62條但書所示之特別規定，應優先適用。經查
    ，本案查獲經過係因被告在屏東縣○○市○○路000號前發生交
    通事故，警方因而接獲報案到場處理，而警方於上開時、地
    盤查被告時，僅發現被告為毒品人口，被告於警方未發覺其
    持有槍彈前主動告知，並交付如附表所示之槍彈等情，有警
    員林昱嘉110年7月10日偵查報告附卷可參（見警卷第4頁）
    ，被告所為符合刑法第62條但書要件，且報繳其所持有之槍
    彈，其所犯非法持有非制式槍枝及子彈等罪，應依槍砲彈藥
    刀械管制條例第18條第1項前段規定減輕其刑。惟審酌被告
    係於為警盤查後，自知法網難逃，始主動交出前揭槍彈，究
    非於警員盤查前即繳出本案槍彈，故本院認尚不宜免除其刑
    ，爰依槍砲彈藥刀械管制條例第18條第1項前段規定減輕其
    刑。　　
㈣、爰審酌被告明知具有殺傷力之非制式手槍及子彈屬高度危險
　  物品，稍有不慎容易危害自己及他人之生命及身體，竟非法
    持有上開具有殺傷力之非制式手槍及子彈，對社會治安產生
    潛在危害，所為實有不該；兼衡其持有具有殺傷力之非制式
    手槍及子彈之數量、期間，犯後坦承犯行，態度尚可，暨其
    自陳高職肄業之智識程度、從事保溫工程、未婚無子之家庭
    生活狀況（見本院卷第104頁）等一切情狀，量處如主文所
    示之刑，並就罰金刑部分諭知易服勞役之折算標準。
三、沒收：
㈠、按違禁物，不問屬於犯罪行為人與否，沒收之，刑法第38條
    第1項定有明文。查扣案如附表編號一所示之非制式手槍1枝
    及編號二至三所示經送鑑定後所剩餘尚未擊發之子彈10顆，
    均具有殺傷力，有內政部警政署刑事警察局110年9月14日刑
    鑑字第1100077720號鑑定書（頁數同前）在卷可憑，核均屬
    違禁物，爰依前揭規定，均宣告沒收。
㈡、扣案如附表編號二至四所示業經試射之子彈7顆，鑑定結果雖
    認具有殺傷力，然經鑑定機關試射擊發後，彈藥部分已因擊
    發而燃燒殆盡，其餘部分亦裂解為彈頭及彈殼，已不具子彈
    之外型及功能，客觀上不再具殺傷力，不再屬違禁物，自毋
    庸為沒收之諭知。
㈢、扣案如附表編號五至六所示之空氣槍1枝及啞彈1顆，鑑定結
    果認不具殺傷力，非屬違禁物；又上開物品及扣案之海洛因
    毒品1包(毛重共16.39公克)、FM2藥品24粒(毛重共5.9公克)
    、FM2殘渣袋1包(毛重共0.8公克)、APPLE牌手機4支、鋼珠1
    包等物，依卷存證據資料，尚無從證明與被告本件犯行有所
    關連，爰均不予宣告沒收，附此敘明。
據上論斷，應依刑事訴訟法第299條第1項前段，槍砲彈藥刀械管
制條例第7條第4項、第12條第4項、第18條第1項前段，刑法第11
條、第55條前段、第42條第3項前段、第38條第1項，判決如主文
。
本案經檢察官吳文書提起公訴，檢察官王雪鴻到庭執行職務。
中　　華　　民　　國　　111 　年　　3 　　月　　31　　日
                  刑事第三庭   審判長法  官  鍾佩真
　　　　　　　　　                   法  官  楊子龍
　　　　　　　　　　　　　　　　　　 法  官  張瑞德
以上正本證明與原本無異。
如不服本判決應於收受判決後20日內向本院提出上訴書狀，並應
敘述具體理由；其未敘述上訴理由者，應於上訴期間屆滿後20日
內向本院補提理由書（均須按他造當事人之人數附繕本）「切勿
逕送上級法院」。
中　　華　　民　　國　　111 　年　　4 　　月　　1 　　日
                                     書記官  李佩玲
附錄本案論罪科刑法條全文：

槍砲彈藥刀械管制條例第7條第4項
未經許可，持有、寄藏或意圖販賣而陳列第1項所列槍砲、彈藥
者，處5年以上有期徒刑，併科新臺幣1千萬元以下罰金。

槍砲彈藥刀械管制條例第12條第4項
未經許可，持有、寄藏或意圖販賣而陳列子彈者，處5年以下有
期徒刑，併科新臺幣3百萬元以下罰金。

附表：
編號 扣押物品名稱 數量 鑑定結果（內政部警政署刑事警察局110年9月14日刑鑑字第1100077720號鑑定書，偵卷第59至66頁）  是否宣告沒收 一 非制式手槍（槍枝管制編號：0000000000）  1枝 認係非制式手槍，由仿GLOCK廠19型手槍外型製造之槍枝，組裝已貫通之金屬槍管而成，擊發功能正常，可攻擊發適用子彈使用，認具殺傷力。 是 二 制式子彈     11顆     認均係口徑9×19mm制式子彈，採樣4顆經試射，均可擊發，認具殺傷力。 未擊發之子彈7 顆均宣告沒收；已擊發之子彈4 顆不予宣告沒收。 三 非制式子彈     5顆     認均係非制式子彈，由金屬彈殼組合直徑約8.9mm金屬彈頭而成，採樣2顆經試射，均可擊發，認具殺傷力。 未擊發之子彈3 顆均宣告沒收；已擊發之子彈2 顆不予宣告沒收。 四 非制式子彈     1顆     認係非制式子彈，由口徑9mm制式空包彈組合直徑約9.0mm金屬彈頭而成，經試射，可擊發，認具殺傷力。 否（已試射完畢）  五 空氣槍（槍枝管制編號：0000000000）  1枝 認係非制式空氣槍，以填充氣體為發射動力，經以金屬彈丸測試3次，其中彈丸(直徑5.995mm、質量0.882g)最大發射速度為41.4公尺/秒，計算其動能為0.755焦耳，換算其單位面積動能為2.67焦耳/平方公分。 否（無殺傷力） 六 啞彈 1顆 認係口徑9mm制式空包彈，不具金屬彈頭，認不具殺傷力 否